臺灣南投地方法院刑事判決
111年度易字第80號
公  訴  人  臺灣南投地方檢察署檢察官 
被      告  劉建廷


上列被告因竊盜等案件，經檢察官提起公訴（110年度偵字第665
8號），被告於準備程序中就被訴事實為有罪之陳述，經告知簡
式審判程序之旨，並聽取公訴人及被告之意見後，由本院裁定改
行簡式審判程序，判決如下：
    主      文
乙○○犯毀損他人物品罪，處有期徒刑貳月，如易科罰金，以新臺
幣壹仟元折算壹日；又犯竊盜罪，處有期徒刑貳月，如易科罰金
，以新臺幣壹仟元折算壹日；應執行有期徒刑參月，如易科罰金
，以新臺幣壹仟元折算壹日。未扣案如附表編號1所示之物沒收
，於全部或一部不能沒收或不宜執行沒收時，追徵其價額。
    事實及理由
一、本案犯罪事實及證據，除證據部分補充「告訴人甲○○於本院
    審理時之證述」及「被告乙○○於本院審理時之自白」外，餘
    均引用檢察官起訴書之記載（如附件一）。
二、論罪科刑之理由：
  ㈠核被告乙○○所為，係犯刑法第354條毀損他人物品罪、同法第
    320條第1項之竊盜罪。又被告所為上開毀損、竊盜犯行，犯
    意各別、行為互殊，應予分論併罰。
  ㈡查被告乙○○前於109年間因強盜案件，經本院以108年度訴字
    第291號判決判處有期徒刑3月，嗣經提起上訴，經臺灣高等
    法院臺中分院以109年度上訴字第1478號判決駁回上訴確定
    ，被告於109年11月23日易科罰金執行完畢等情，此有臺灣
    高等法院被告前案紀錄表附卷可憑。被告於受有期徒刑執行
    完畢後，5年內故意再犯本案有期徒刑以上之罪，固為累犯
    ，然審酌本案所犯之罪與前案間罪名及罪質均有不同，如因
    累犯加重本刑恐有致生其所受刑罰超過其所應負擔罪責之情
    形，參酌大法官解釋第775號意旨，認本案不予加重。
  ㈢以行為人責任為基礎，審酌被告為成年人，不思以理性解決
    問題，率然為本案毀損、竊盜等犯行，欠缺尊重他人財產法
    益之觀念，所為應值非難；惟念及被告於審理中終能坦承犯
    行，惟迄今未實際賠償被害人之犯後態度，暨考量被告於審
    理中自陳國中畢業之智識程度、無業、經濟狀況勉持、離婚
    、育有2名未成年子女等家庭生活情狀（見院卷第96頁），
    暨其犯罪動機、目的、手段、犯罪情節等一切情形，分別量
    處如主文所示之刑，並諭知易科罰金之折算標準，並定應執
    行刑，及諭知易科罰金之折算標準。
三、沒收部分：按犯罪所得，屬於犯罪行為人者，沒收之；於全
    部或一部不能沒收或不宜執行沒收時，追徵其價額。刑法第
    38條之1第1項前段、第3項定有明文。未扣案如附表編號1所
    示之物，係被告自被害人甲○○處所竊得之財物，屬本案犯罪
    所得之物，而未據扣案，應依刑法第38條之1第1項之規定宣
    告沒收，如全部或一部不能沒收或不宜執行沒收時，依同條
    第3項之規定，追徵其價額。又扣案如附表編號2所示之物，
    非屬被告所有，業經被告供述在卷，且卷內亦無證據證明前
    開扣案物品與本案有所關聯，自無庸沒收。
據上論斷，應依刑事訴訟法第273條之1第1項、第299條第1項前
段，判決如主文。
本案經檢察官黃慧倫提起公訴，檢察官林孟賢到庭執行職務。
中　　華　　民　　國　　111 　年　　9 　　月　　8 　　日
　　　　　　　　　刑事第二庭    法　官  劉彥宏
以上正本與原本無異。
如不服本判決應於收受送達後20日內向本院提出上訴書狀，並應
敘述具體理由；其未敘述上訴理由者，應於上訴期間屆滿後20日
內向本院補提理由書（均須按他造當事人之人數附繕本）「切勿
逕送上級法院」。
告訴人或被害人如對於本判決不服者，應具備理由請求檢察官上
訴，其上訴期間之計算係以檢察官收受判決正本之日期為準。
                                書記官  劉  綺
中　　華　　民　　國　　111 　年　　9 　　月　　12　　日

附錄本案論罪科刑法條：
中華民國刑法第320條第1項
意圖為自己或第三人不法之所有，而竊取他人之動產者，為竊盜
罪，處5年以下有期徒刑、拘役或50萬元以下罰金。
中華民國刑法第354條
毀棄、損壞前二條以外之他人之物或致令不堪用，足以生損害於
公眾或他人者，處2年以下有期徒刑、拘役或1萬5千元以下罰金
。

附表：
編號 遭竊物品 備註（新臺幣） 1 黑色包包2個（內有衣物、電動圓鋸） 價值約為6,000元 2 橘紅色鐵鎚1支  
　
附件一：
臺灣南投地方檢察署檢察官起訴書
                                     110年度偵字第6658號
　　被　　　告　乙○○　男　35歲（民國00年00月00日生）
　　　　　　　　　　　　住臺中市○○區○○路000巷00弄00                         號
　　　　　　　　　　　　國民身分證統一編號：Z000000000號
上列被告因竊盜等案件，已經偵查終結，認應提起公訴，茲將犯
罪事實及證據並所犯法條分敘如下：
　　　　犯罪事實
一、乙○○前因妨害自由案件，經臺灣高等法院臺中分院以109年
    度上訴字第1478號判決駁回上訴，判處有期徒刑3月確定，
    於民國109年11月23日易科罰金執行完畢。詎猶不知悔改，
    於110年11月10日19時2分許，騎乘車牌號碼000-0000號重型
    機車行至南投縣○○市○○○路000號旁空地時，基於毀損他人財
    物之犯意，持不詳物品敲擊甲○○停放該處之車牌號碼000-00
    00號自用小客車之後方擋風玻璃，致擋風玻璃破損不堪使用
    ，足生損害於甲○○。其後，乙○○見車內置放黑色包包2個，
    另意圖為自己不法之所有，基於竊盜犯意，徒手行竊甲○○置
    放該黑色包包2個得手（內有衣物及電動圓鋸等，價值共計
    新臺幣6000元），隨即離開該處。
二、案經甲○○告訴及南投縣政府警察局南投分局報告偵辦。
　　　　證據並所犯法條
一、證據清單及待證事實：
編號 證據名稱 待證事實 1 被告乙○○於警詢之供述 坦承上開客觀事實，惟辯稱：伊該日在南崗工業區遇到告訴人駕駛上開車輛，有行車糾紛，伊按喇叭示警對方停車，對方都沒反應，伊才會尾隨其車輛，以惡作劇之心態作這些事情等語。 2 證人即告訴人甲○○於警詢時之指證 證明其發現上開車輛擋風玻璃遭毀損及車內財物遭竊取之過程。 3 車輛詳細資料報表、刑案蒐證照片8張及監視器影像擷取翻拍照片16張等資料 佐證全部犯罪事實。 
二、核被告乙○○所為，係犯刑法第320條第1項之竊盜罪嫌及同法
    第354條之毀損罪嫌。被告所犯上開2罪間，犯意各別，行為
    互異，請予以分論併罰。又被告前受如犯罪事實欄所載之有
    期徒刑執行完畢，有本署刑案資料查註紀錄表附卷可稽。其於
    有期徒刑執行完畢後，5年內故意再犯本件有期徒刑以上之罪
    ，依刑法第47條第1項規定，請參照司法院大法官釋字第775
    號解釋意旨，審酌是否加重其刑。本件犯罪所得，請依法宣
    告沒收或追徵其價額。
三、依刑事訴訟法第251條第1項提起公訴。
　　此　致
臺灣南投地方法院
中　　華　　民　　國　 110　　年　　12　　月　  17  　日
　　　　　　　　　　　　　　　檢察官  　黃慧倫
本件正本證明與原本無異
中　　華　　民　　國　 110　　年　　12　　月　　29　　日
                              書記官    黃裕冠
附錄本案所犯法條全文 
中華民國刑法第320條第1項
意圖為自己或第三人不法之所有，而竊取他人之動產者，為竊盜
罪，處5年以下有期徒刑、拘役或50萬元以下罰金。
中華民國刑法第354條
毀棄、損壞前二條以外之他人之物或致令不堪用，足以生損害於
公眾或他人者，處2年以下有期徒刑、拘役或1萬5元以下罰金。